# 萌新求教每股收益计算问题

提问人：wx_5ac613b2d911 时间：2018-04-05 20:23:34
题目：①A公司20×5年期初发行在外普通股为 5000 万元，A公司20×5年实现净利润 8250 万元。 ②A公司已于20×4年 10 月 1 日发行800 万份认股权证，认股权证持有人可以在 2 年后以每份 5 元的价格购买A公司新增发的 1 股普通股股票。20×5年A公司股票的平均市场价格为每股 16 元。 不考虑其他因素。
答案是： A公司20×5年发行在外普通股加权平均数＝ 5000 ＋180×10/12＝ 5150 （万元） A公司20×5年的基本每股收益＝8250/5150＝1.60（元）
求问这个 180 是怎么来的？10/12又是怎么回事？？算的 2014 年的吗？感觉完全莫名其妙的。
稀释每股收益我知道怎么算，就这个基本每股收益不知道怎么来的？求指点
稀释股权我知道怎么算，不懂的是基本每股收益怎么算啊

回答人：chenyiwei
你看看是否漏了什么条件，例如在 2015 年 2 月是否新发行过 180 万股普通股？基本每股收益和认股权证之类是无关的。